Inventaris van het archief van het Ministerie van Economische Zaken: Directoraat-Generaal Handel, Ambacht en Diensten, (1954) 1973-1985 (1991)
Nationaal Archief, Den Haag
- Archief (1954) 1976-1985 (1991), B
  - Taakuitvoering, -1
    - Economische aangelegenheden, -1.82
      - Industrie. Dienstverlening. Handel, -1.824
        - Handel en Ambacht. Internationale Economische Betrekkingen, -1.824.5
          - Binnenlandse Handel, -1.824.51
            - Detailhandel en ambacht, -1.824.515
              - Stukken betreffende het informeren van de staatssecretaris over het uitvoeren van een pilotstudy over de wenselijkheid van een coördinerend Nederlands Handels- en Transport-researchorgaan, 1983-1984; 508; 1 pak
                148.2-0013-01 Minister van Economische Zaken
              - Stukken betreffende het instellen van de Begeleidingscommissie Onderzoek Toekomstperspectief Ambachten, alsmede vergaderstukken en correspondentie van deze commissie, 1983-1985; 509; 1 pak
              - Verslagen van de gesprekken tussen de staatssecretaris en het Centraal Bureau Levensmiddelenhandel (CBL), 1983-1985; 510-511; 1 omslag en 1 pak
                - 1983, 510; pak
                - 1984-1985, 511
              - Eindrapporten van het onderzoek naar de aankoop van geluidsdragers, in opdracht van de Werkgroep Marktonderzoek Geluidsdragers uitgevoerd door het Centrum voor Ontwikkelingsonderzoek INVENT, 1984; 512; 1 pak
              - Stukken betreffende het geven van commentaar op het onderzoek van de Algemene Rekenkamer inzake het inrichten van de administratieve organisatie van het Centraal Instituut Midden- en kleinbedrijf (CIMK)., 1984; 513; 1 omslag
                015.5-0417-01 Minister van Economische Zaken
              - Stukken betreffende het beantwoorden van Kamervragen van de Tweede Kamerleden De Korte (VVD) en Van Dijk (CDA) met betrekking tot het nieuw geformuleerde beleid voor zelfstandigen met een klein bedrijf, 1984-1985; 514; 1 omslag
              - Stukken betreffende het verlengen van de Subsidieregeling Advieskosten in de Houthandel tot 1985, 1984-1985; 515; 1 omslag
              - Stukken betreffende het informeren van de Tweede Kamer met betrekking tot aangelegenheden inzake de Bedrijfstakverkenning Detailhandel, 1985; 516-517; 2 pakken
                - 1985, 516
                - 1985, 517
              - Stukken betreffende het leveren van commentaar op het rapport "Naar de Vorming van een Modern Ambachtsbeleid" van de Begeleidingscommissie Perspectiefonderzoek Ambachten (POA) resultaat van het Perspectiefonderzoek Ambachten in opdracht van het Ministerie van Economische Zaken, 1985; 518; 1 omslag
              - Stukken betreffende het toekennen van subsidie aan de Nederlandse Houtbond te Amsterdam in het kader van de Subsidieregeling Bedrijfsvoorlichting Informatietechnologie 1985, 519; 1 omslag
                148.2-0292-01 Minister van Economische Zaken
              - Stukken betreffende het voeren van overleg met het Hoofdbedrijfschap Ambachten (HBA) en andere belangenorganisaties met betrekking tot het herzien of eventueel opstellen van een nieuw ambachtsbeleid, 1985-1987; 520; 1 pak
              - Vergaderstukken van de Werkgroep Technologie en MKB (midden- en kleinbedrijf) met als doel meer aandacht te schenken aan het midden- en kleinbedrijf, 1986-1987; 521; 1 omslag
              - Bedrijfsbeëindiginghulp en bedrijfsontwikkeling, -1.824.515.07
                - Stukken betreffende het beantwoorden van Kamervragen van de Tweede Kamerleden Portheine en Geurtsen met betrekking tot de nieuwe Regeling voor Bedrijfsbeëindiginghulp 1970, 522; 1 omslag
                - Stukken betreffende het informeren van het lid van de Tweede Kamer de heer H. Notenboom (KVP) over de Regeling Bedrijfsbeëindiginghulp ten aanzien van petroleumhandelaren, 1970; 523; 1 omslag
                - Stukken betreffende het goedkeuren van bestuursbesluiten van de Stichting Ontwikkeling en Sanering voor het Midden- en Kleinbedrijf ten aanzien van de bedrijfsbeëindiginghulp, 1970-1977; 524-525; 2 1 pak
                - 1970-1972, 524; 1 pak
                - 1973-1977, 525; 1 pak
                - Stukken betreffende het vaststellen van de periodieke normbedragen en maandelijkse uitkeringen als gevolg van de Hoofdlijnen Bedrijfsbeëindigingshulp 1970, 1970-1978; 526; 1 omslag
                149.1-0015-01 Minister van Economische Zaken
                - Stukken betreffende het wijzigen van de Hoofdlijnen Bedrijfsbeëindigingshulp 1970, alsmede het leveren van een bijdrage aan het vaststellen van de Hoofdlijnen Bedrijfsbeëindigingshulp 1984, 1970-1983; 527; 1 pak
                - Stukken betreffende het informeren van de ministerraad met betrekking tot enkele voorstellen voor het verlengen van de uitkeringsperiode van bedrijfsbeëindiginghulp voor oudere ondernemers in het midden- en kleinbedrijf, 1975-1978; 528; 1 omslag
                - Stukken betreffende het wijzigen en intrekken van de Hoofdlijnen Bedrijfsontwikkelingshulp 1968 en het bekrachtigen van de Hoofdlijnen Bedrijfsontwikkelingshulp 1978, 1975-1983; 529; 1 omslag
                - Stukken betreffende het benoemen van de voorzitter van de Stichting Centraal Instituut voor het Midden- en kleinbedrijf te Amsterdam, 1978; 530; 1 omslag
                - Stukken betreffende het informeren van de Commissie voor de Verzoekschriften van de Tweede Kamer der Staten-Generaal met betrekking tot bedrijfsbeëindiginghulp, 1978; 531; 1 omslag
                - Stukken betreffende het benoemen van leden van het bestuur van de Stichting Ontwikkeling en Sanering voor het Midden- en kleinbedrijf, 1979-1986; 532; 1 pak
                - Stukken betreffende het vaststellen en wijzigen van de Regelingen Hoofdlijnen Bedrijfsbeëindiginghulp 1980 en 1985, 1980-1984; 533; 1 pak
                - Stukken betreffende het voeren van overleg met de Stichting Ontwikkeling en Sanering voor het Midden- en kleinbedrijf (SOS) te Diemen met betrekking tot een door Bakkenist, Spits en Co uitgevoerd onderzoek naar de organisatie- en formatiestructuur van de stichting, 1981-1983; 534; 1 omslag
                - Stukken betreffende het aanpassen van het restinkomsten verrekeningssysteem met betrekking tot het verstrekken van bedrijfsbeëindigingschulp en -uitkeringen, 1982-1984; 535; 1 omslag
                - Stukken betreffende het vaststellen van de Subsidieregeling Collectieve Bedrijfsontwikkeling 1984, 1983; 536; 1 omslag
                - Stukken betreffende het informeren van de voorzitter van de Vaste Commissie voor het Midden- en kleinbedrijf van de Tweede Kamer der Staten-Generaal met betrekking tot het realiseren van een Overgangsregeling Bedrijfsbeëindiginghulp, 1983-1984; 537; 1 omslag
                - Stukken betreffende het geven van commentaar op de nota inzake de effectiviteit van de Regeling Bedrijfsbeëindiginghulp van de Algemene Rekenkamer, 1984-1985; 538; 1 omslag
                - Stukken betreffende het informeren van de Commissie voor de Verzoekschriften van de Tweede Kamer der Staten-Generaal met betrekking tot het in mindering brengen van een uitkering van de Uitkeringsraad Vervolgingsslachtoffers 1940-1945 op de bedrijfsbeëindiginguitkering van een persoon, 1985; 539; 1 omslag
                - Stukken betreffende het overleggen met de Vaste Commissie van het Midden- en kleinbedrijf van de Tweede Kamer der Staten-Generaal met betrekking tot een belastingtechnisch probleem inzake de bedrijfsbeëindiginghulp uitkering, 1985; 540; 1 omslag
              - Grootwinkelbedrijf, -1.824.515.1
                - Stukken betreffende het beantwoorden van Kamervragen van het Tweede Kamerlid Oele (PvdA) inzake de overname van de Grand-Bazar Nederland door Vroom en Dreesmann (V&D), 1970; 541; 1 omslag
                - Stukken betreffende het informeren van de staatssecretaris over het overleg met de Raad voor het Grootwinkelbedrijf, alsmede het verslag van dit overleg, 1977; 542; 1 omslag
              - Handel op straat en op het water, -1.824.515.3
                - Stukken betreffende het voorbereiden en vaststellen van de Colportagewet, alsmede het opstellen van richtlijnen ten behoeven van de uitvoering van de Colportagewet, 1970-1978; 543; 1 omslag
                091.4-0020-01 Minister van Economische Zaken
              - Overige vraagstukken inzake detailhandel en ambacht, -1.824.515.9
                - Stukken betreffende het evalueren van beleidsvoornemens zoals aangegeven in het Beleidsplan "Samenleving en Criminaliteit" ten aanzien van preventie winkeldiefstal, 1985-1986; 544-545; 2 pakken
                - 1985 jan. - mei 1985, 544
                - 1985 juni - 1986 1985-1986, 545
                - Regeling van en toezicht op de vestiging van bedrijven, -1.824.515.91
                - Stukken betreffende het voorbereiden, vaststellen en wijzigen van de eisen met betrekking tot de vaardigheid in het baardknippen en het verven van baarden in het herenkappersbedrijf uit het Vestigingsbesluit Kappersbedrijven 1958, 1954-1983; 546; pak
                104.1-0045-01 Minister van Economische Zaken
                - Stukken betreffende het vaststellen van een procedure met betrekking tot het verrichten van medische of psychologische onderzoeken die worden uitgevoerd bij door ondernemers ingediende ontheffingsaanvragen op basis van artikel 15 van de Vestigingswet Bedrijven en artikel 42 van de Drank- en Horecawet, 1959-1977; 547; 1 omslag
                123.3-0024-01 Minister van Economische Zaken
                - Stukken betreffende het voorbereiden, vaststellen en wijzigen van het Vestigingsbesluit Chemisch Wasbedrijf, 1965-1977; 548-549; 1 omslag en 1 pak
                - 1965-1976, 548; pak
                - 1975-1977, 549
                - Stukken betreffende het voorbereiden, vaststellen en wijzigen van het Vestigingsbesluit Fotografische Bedrijven 1960, 1965-1985; 550; pak
                - Stukken betreffende het voorbereiden, vaststellen en wijzigen Vestigingsbesluit Consumptie-ijsbereidersbedrijf 1968, 1968-1970; 551
                104.1-0055-01 Minister van Economische Zaken
                - Stukken betreffende het voorbereiden, vaststellen en wijzigen van het Vestigingsbesluit voor het Reisbureaubedrijf, 1969-1980; 552-553; 2 omslag
                - 1969-1977, 552
                - 1978-1980, 553
                - Stukken betreffende het bepalen van een standpunt met betrekking tot het verlenen van ontheffingen op basis van de Vestigingswet Bedrijven 1954, 1970-1976; 554; 1 pak
                - Stukken betreffende het wijzigen van het Vestigingsbesluit Motor- en Fietsbedrijven 1967 met betrekking tot de invoering van een nieuwe Vestigingsregeling voor het Bandenservicebedrijf, 1970-1982; 555; pak
                - Stukken betreffende het voorbereiden, vaststellen en wijzigen van het Vestigingsbesluit Detailhandel 1972, 1971-1977; 556
                - Stukken betreffende het vaststellen van het Vestigingsbesluit Bouwnijverheidbedrijven 1958, 1971-1984; 557-558; 2 omslag
                - Inzake het vaststellen van een vestigingsregeling voor het bestratingsbedrijf 1971-1982, 557; omslag
                - Inzake het opnemen van een vestigingsregeling voor het vlecht, voeg- en timmerbedrijf 1977-1984, 558
                - Stukken betreffende het instrueren van de Kamers van Koophandel met betrekking tot een wijziging van het Vestigingsbesluit Bouwnijverheidbedrijven 1958, 1972-1977; 559; 1 pak
                - Stukken betreffende het wijzigen van de Beschikking Richtlijnen Verklaringen Handelskennis en Vakbekwaamheid, 1972-1978; 560; 1 omslag
                - Stukken betreffende het voorbereiden, vaststellen en wijzigen van het Vestigingsbesluit Gebruikte en Ongeregelde Goederen 1958, 1972-1979; 561; pak
                104.1-0035-01 Minister van Economische Zaken
                - Stukken betreffende het leveren van een bijdrage aan het opstellen van een ontwerpalgemene maatregel van bestuur (AMvB) met betrekking tot het verlengen van de werkingsduur van de Vestigingsregeling voor het Aannemersbedrijf op het gebied van de Grond, Water- en Wegenbouw, alsmede met betrekking tot het opstellen van een Vestigingsregeling voor het Bitumineuze-dakbedekkingbedrijf, 1973-1974; 562; 1 omslag
                - Stukken betreffende het vaststellen van het Vestigingsbesluit voor de Carrosseriebedrijven en Aanverwante Bedrijven 1960, 1974-1978; 563; pak
                058.3-0037-01 Minister van Economische Zaken
                - Stukken betreffende het adviseren van de staatssecretaris met betrekking tot het instellen van een openbaar register voor het registreren van verleende vestigingsvergunningen en ontheffingen, 1974-1980; 564; 1 omslag
                - Stukken betreffende het vaststellen en wijzigen van het Vestigingsbesluit Mineraalwaterbedrijf, 1974-1984; 565
                - Stukken betreffende het wijzigen van het Instellingsbesluit Hoofdbedrijfschap Detailhandel, opdat de gespecialiseerde bandenservice-ondernemingen niet meer onder het hoofdbedrijfschap vallen, 1975-1977; 566; 1 omslag
                - Stukken betreffende het voorbereiden van een Vestigingsregeling voor het Scheepsonderhoudbedrijf, 1976-1979; 567; 1 omslag
                - Stukken betreffende het aanwijzen van diploma's als bewijsstuk van handelskennis en vakbekwaamheid ingevolge de Vestigingswet Bedrijven 1954, 1976-1985; 568-583; 17 omslagen en 1 stuk
                - Diverse bedrijven 1978-1983, 568
                - Horecabedrijf 1976-1978, 569
                - Ambulante handel in vis 1977-1983, 570
                - Levensmiddelentechnologie 1977-1984, 571
                - Bedrijfsbeheer Gawalo Installatietechniek 1979, 572; stuk
                - Het hondentoiletteerbedrijf 1980-1982, 573
                - Ambulante handel in melk en zuivelproducten 1981, 574
                - Aannemersbedrijf burgerlijke en utiliteitsbouw 1981-1984, 575
                - Ambulante handel in aardappelen, groenten en fruit 1982, 576
                - Ambulante handel in bloemen en planten 1982-1983, 577
                - Cafébedrijf 1982-1984, 578
                - Het gasfitterbedrijf 1982-1984, 579
                - Bloemschikken en binden 1983, 580
                - Bouwnijverheidbedrijven, Rietdekkerbedrijf 1984, 581
                - Beroepsgoederenvervoer met vrachtauto's 1984-1985, 582
                - Motorvoertuigentechniek van het Middelbaar Technisch Onderwijs (MTO) 1985, 583
                - Stukken betreffende het geven van nadere richtlijnen over de uitvoering van de Vestigingswet Detailhandel met betrekking tot de procedure van diplomavergelijking, 1977; 584; 1 omslag
                - Stukken betreffende het informeren van de Commissie voor de Verzoekschriften van de Tweede Kamer der Staten-Generaal over een klaagschrift inzake de behandeling van aanvragen krachtens de Vestigingswet Bedrijven 1954, 1977-1978; 585; 1 omslag
                104.1-0005-01 Minister van Economische Zaken
                - Stukken betreffende het wijzigen van het Vestigingsbesluit Landbouwspuitbedrijf 1965, 1977-1979; 586
                - Stukken betreffende het adviseren van de staatssecretaris over een eventuele vestigingsregeling voor het schoonmaakbedrijf, 1977-1981; 587; 1 omslag
                - Stukken betreffende het opstellen en vaststellen van de Ministeriële Regeling Aanwijzing Bewijsstuk van Vakbekwaamheid voor het Café-, Restaurant- en Slijterijbedrijf, 1978; 588; 1 omslag
                - Stukken betreffende het informeren van de Commissie voor de Verzoekschriften van de Tweede Kamer der Staten-Generaal met betrekking tot het verzoekschrift van de heer P.F. Andriessen te Dongen inzake het vestigen van niet concurrerende detailhandelbedrijven in de levensmiddelensector, 1978-1979; 589; 1 omslag
                - Stukken betreffende het informeren van de staatssecretaris over telers die rechtsreeks, zonder vestigingsvergunning, aardappelen, groente en fruit verkopen, 1978-1980; 590; 1 omslag
                - Stukken betreffende het adviseren van de minister met betrekking tot de Vestigingsregeling voor het Voetverzorgingbedrijf (pedicure), 1979-1982; 591; 1 pak
                - Stukken betreffende het aanwijzen van instanties voor afgifte van verklaringen ten behoeve van vestiging in landen van de Europese Gemeenschap, 1979-1984; 592-594; 3 omslagen
                - Algemeen 1979, 592
                - Ambulante bedrijfsuitoefening 1979, 593
                - Kappersbedrijf 1982-1984, 594
                - Stukken betreffende het informeren van de staatssecretaris over het eventueel instellen van een Vestigingsbesluit voor de Kermisbranche, 1979-1988; 595; 1 omslag
                - Stukken betreffende het vragen van advies aan de Sociaal-Economische Raad (SER) over een voorgenomen wijziging van de Vestigingswet Bedrijven 1954, 1980-1981; 596; 1 omslag
                - Stukken betreffende het adviseren van de staatssecretaris met betrekking tot het eventueel versoepelen van het ontheffingenbeleid ten aanzien van klusjesbedrijven en -diensten, met als doel de beunhazerij in de bouw tegen te gaan, 1980-1982; 597; 1 omslag
                - Stukken betreffende het Besluit Vakbekwaamheid Makelaars in Onroerende Goederen, 1980-1982; 598-599; 2 1 omslag
                - Wijzigen van het Besluit Vakbekwaamheid Makelaars in Onroerende Goederen 1980-1981, 598; 1 omslag
                - Aanwijzen van het diploma Hoger Economisch en Administratief Onderwijs (HEAO) als bewijsstuk in het kader van het Besluit Vakbekwaamheid Makelaars in Onroerende Goederen 1982, 599; 1 omslag
                - Stukken betreffende het voorbereiden van de herziening van het Vestigingsbesluit Elektrotechnische Bedrijven 1966, 1980-1984; 600; 1 omslag
                104.1-0050-01 Minister van Economische Zaken
                - Stukken betreffende het voeren van overleg met de staatssecretaris van Volksgezondheid en Milieuhygiëne inzake het Wetsontwerp Tandheelkundige Inrichtingen alsmede correspondentie over het beroep van tandprotheticus, 1981-1985; 601; 1 omslag
                Overleg omdat de relatie van de regeling voor het beroep van tandprothetist tot het Vestigingsbesluit tandtechnisch laboratoriumbedrijf 1958 duidelijk moet zijn
                - Stukken betreffende het verlenen van opdracht tot het doorlichten van de organisatiestructuur van het Maastricht Euro Centre (MEC) aan Twijstra Gudde NV, 1982; 602; 1 omslag
                170.1-0012-01 Minister van Economische Zaken
                - Stukken betreffende het adviseren van de staatssecretaris over de Regeling voor de Erkenning van Elektrotechnische Beveiligingsinstallateurs (REB 1983), alsmede correspondentie met de Unie van Elektrotechnische Ondernemers inzake deze regeling, 1982-1984; 603; 1 omslag
                - Stukken betreffende het beantwoorden van Kamervragen van de CDA-fractie met betrekking tot plannen tot de vestiging van een Maastrichts Expositie- en Congrescentrum Congresgebouw (MECC), 1982-1985; 604; 1 omslag
                - Stukken betreffende het wijzigen van het Vestigingsbesluit Carrosseriebedrijven, 1982-1985; 605
                - Stukken betreffende het geven van aanwijzingen voor het afgeven van verklaringen ten behoeve van ondernemers die zich als zelfstandig ondernemer in andere landen van de Europese Commissie (EC) willen vestigen, 1983; 606; 1 omslag
                - Stukken betreffende het informeren van de Eerste en Tweede Kamer der Staten-Generaal met betrekking tot verschillende, uit het bedrijfsleven afkomstige, verzoeken voor het opstellen van nieuwe vestigingsregelingen, 1983; 607; 1 omslag
                - Stukken betreffende het behandelen van verzoekschriften met betrekking tot de Vestigingswet, 1984; 608; 1 omslag
                - Stukken betreffende het opstellen en vaststellen van verschillende vestigingsregelingen op basis van artikel 11 van het Besluit Registratie Vestigingsvergunningen en -ontheffingen, 1984; 609; 1 omslag
                - Stukken betreffende het informeren van de Vaste Commissie voor het Midden- en kleinbedrijf van de Tweede Kamer der Staten-Generaal met betrekking tot bij het aannemersbedrijf Hondeveld te Gelselaar ontstane problemen naar aanleiding van het afwijzen van een aanvraag tot ontheffing van het verbond om het, zonder vergunning, kunnen uitoefenen van een aannemersbedrijf op het gebied van de grond, water- en wegenbouw, 1984-1985; 610; 1 omslag
                - Stukken betreffende het adviseren van de staatssecretaris over de eventuele gevolgen wanneer de leeftijdsgrens van 40 jaar uit de vestigingswetgeving zou verdwijnen, 1985; 611; 1 omslag
                - Winkelsluiting, -1.824.515.92
                - Stukken betreffende het opstellen en vaststellen van een wijziging van de Winkelsluitingswet 1951, met als doel de verkoop van middelen ter voorkoming van zwangerschap in horecaondernemingen tijdens de openstelling van deze ondernemingen mogelijk te maken, 1970; 612; 1 omslag
                093.2-0287-01 Minister van Economische Zaken
                - Stukken betreffende het beantwoorden van Kamervragen van het Tweede Kamerlid Van Rossum over het verkopen van meubels tijdens meubelshows, 1970-1977; 613; 1 pak
                093.2-0002-01 Minister van Economische Zaken
                - Stukken betreffende het beantwoorden van Kamervragen van de Tweede Kamerleden Middel en Castricum (beiden PvdA) over de veiligheid bij benzinestations, 1974-1991; 614; 1 omslag
                - Stukken betreffende voorbereiden en vaststellen van een algemene maatregel van bestuur (AMvB) inzake het verlenen van vrijstellingen van verplichtingen gesteld in de Winkelsluitingswet 1976, 615; 1 omslag
                093.2-0292-01 Minister van Economische Zaken
                - Stukken betreffende het beantwoorden van Kamervragen van het Tweede Kamerlid Van der Linden (CDA) met betrekking tot de eventuele sluiting van de St. Leendertmarkt te Urmond, 1978-1981; 616; 1 omslag
                - Stukken betreffende het opstellen van een circulaire voor Nederlandse gemeentes met betrekking tot het geven van richtlijnen voor het verruimen van de openingstijden van winkels in verband met de kooppiek voor St. Nicolaas en Kerstmis, 1979; 617; 1 omslag
                - Stukken betreffende het informeren van de Tweede Kamer der Staten-Generaal met betrekking tot een nieuwe opzet voor de Winkelsluitingswet 1976, 1982-1983; 618; 1 pak
                093.2-0001-01 Minister van Economische Zaken
                - Stukken betreffende het opstellen van een circulaire voor Nederlandse gemeenten met betrekking tot het vervangen van de zogenaamde tiendagenregeling van de Winkelsluitingswet 1976 door een veertiendagenregeling (verruiming van de mogelijkheid tot verkoop op zon- en feestdagen), alsmede het opstellen van een modelverordening voor het uitvoeren van de nieuwe regeling, 1982-1985; 619; 1 omslag
                - Stukken betreffende het aanpassen van de Winkelsluitingswet ten behoeve van verbetering van toeristische dienstverlening, 1983-1984; 620; 1 omslag
                - Stukken betreffende het door de Economische Controle dienst (ECD) laten controleren van benzinestations met betrekking tot het naleven van de Winkelsluitingswet 1976, 1983-1986; 621; 1 pak
                - Stukken betreffende het informeren van de Vaste Commissie voor het Midden- en kleinbedrijf van de Tweede Kamer der Staten-Generaal met betrekking tot het gegeven dat in sommige gemeenten de traditionele Koninginnedag markten geen doorgang kunnen vinden als gevolg van het aanwijzen van vier andere zon- of feestdagen, 1985; 622; 1 omslag
            - Handelstechnische aangelegenheden, -1.824.517
              - Bevordering van de verkoop, -1.824.517.42